臺灣高等法院臺南分院刑事裁定　　　　100年度毒抗字第117號
抗　告　人　吳展榕
上列抗告人因聲請戒治案件，不服臺灣臺南地方法院中華民國10
0年2月24日裁定（100年度毒聲字第65號）提起抗告，本院裁定
如下：
    主  文
抗告駁回。
    理  由
一、本件抗告意旨略以：原裁定從何種理由認定抗告人即被告吳
    展榕有繼續吸食毒品傾向，而裁定抗告人需強制戒治？抗告
    人於民國99年6月17日吸食第二級毒品為警查獲，嗣於99年
    11月30日被通緝查獲，經警採尿並無呈毒品反應，足以證明
    抗告人於這段期間就已無吸食毒品傾向，所以從何根據抗告
    人有繼續吸食毒品傾向，而裁定抗告人需戒治？再者，抗告
    人之友人因販賣第二級毒品被警查獲，其有吸食且販賣毒品
    之犯行，難道就沒有繼續吸食毒品之傾向？何以其能勒戒成
    功且出看守所打販賣毒品官司，其間差距是否太大？抗告人
    爾後尚須執行多年刑期，雙親均已老邁，請求給抗告人改過
    之機會，撤銷對抗告人強治戒治之裁定，儘快給予抗告人執
    行詐欺罪3個月之明確身分，好讓抗告人能早日服刑，順利
    提報假釋重返社會，照顧老邁雙親。為此，提起本件抗告，
    請求撤銷原裁定等語。
二、經查：
  (一)按施用第二級毒品為犯罪行為，毒品危害防制條例第10條第
    2項定有處罰明文。故施用第二級毒品者，依前揭規定本應
    科以刑罰，惟基於刑事政策，對合於一定條件之施用者，認
    係屬病患性犯人，則依同條例第20條、第23條之規定，施以
    觀察、勒戒或強制戒治之保安處分，期以觀察、勒戒戒除其
    身癮，如有繼續施用毒品傾向者，則以強制戒治去除其心癮
    。
  (二)抗告人即被告吳展榕因施用第二級毒品案件，經依原審法院
    99年度毒聲字第442號裁定送法務部矯正署臺南看守所附設
    勒戒所（下稱勒戒所）觀察、勒戒後，經勒戒所評鑑抗告人
    自89年開治濫用安非他命，曾入看守所與監所多次，99年有
    多筆財產犯行，具反社會人格，故判斷具有繼續施用毒品之
    傾向，此有原審法院99年度毒聲字第442號裁定正本、臺灣
    高等法院被告全國前案紀錄表、法務部矯正署臺南看守所10
    0年2月9日南所能衛字第1000001271號函附送之有無繼續施
    用毒品傾向證明書、有無繼續施用毒品傾向評估標準紀錄表
    附卷可稽，顯見抗告人確有繼續施用毒品之傾向，應堪認定
    。
  (三)抗告人雖辯稱：其於99年11月30日被通緝為警查獲時，經警
    採尿並未呈毒品反應，足證抗告人於這段期間就已無吸食毒
    品傾向云云；惟查，抗告人所辯上情，經臺南市政府警察局
    永康分局函覆：該局於99年11月30日緝獲抗告人涉嫌違反槍
    砲彈藥刀械管制條例、詐欺等通緝案時，並未對抗告人採集
    尿液送驗，有該局100年4月20日南市警永偵字第1000008431
    號函及所附職務報告在卷足佐，是以抗告人前揭所辯，即非
    可採。再者，每個施用毒品者經實施觀察、勒戒後，是否已
    足以遮斷其施用毒品之毒癮，依每個人不同之人格特質、臨
    床徵候、環境相關因素等各項判斷標準，本有差異，要難以
    其他施用毒品者之情況作為抗告人是否有繼續施用毒品傾向
    之推論基礎。
  (四)抗告人雖又以家庭因素等事由，期予自新機會云云置辯，然
    前揭抗告意旨，核與抗告人是否有繼續施用毒品之傾向無涉
    ，亦不足據以為有利於抗告人無繼續施用毒品傾向之認定。
三、原審以抗告人施用第二級毒品事證明確，因予適用毒品危害
    防制條例第20條第2項規定，裁定抗告人令入戒治處所施以
    強制戒治，其期間為6個月以上，至無繼續強制戒治之必要
    為止，但最長不得逾1年，經核於法並無不合。從而，本件
    抗告人之抗告，為無理由，應予駁回。
四、據上論結，應依刑事訴訟法第412條，裁定如主文。
中    華    民    國   100    年    4     月    26    日
                  刑事第三庭    審判長法  官  陳義仲
                                      法  官  楊清安
                                      法  官  張季芬
以上正本證明與原本無異。
不得再抗告。
                                      書記官  廖文靜
中    華    民    國   100    年    4     月    27    日